臺灣高等法院臺南分院刑事判決　　　　九十一年度上訴字第七二號　Ａ
　　　上　訴　人
　　　即　被　告　乙　○　○
　　　指定辯護人　本院公設辯護人　丙　○　○
右上訴人因強盜等案件，不服臺灣臺南地方法院九十一年度訴字第二三三號中華民國
九十一年四月十五日第一審判決（起訴案號：臺灣臺南地方法院檢察署九十一年度偵
字第二０五五號），提起上訴，本院判決如左：
      主      文
上訴駁回。
      事      實
一、乙○○與張漢忠（經原審判決確定）二人共同基於意圖為自己不法所有之犯意聯
    絡，於九十年十二月八日二十時許，攜帶張漢忠所有在客觀上足以危害人之生命
    、身體，可供兇器使用之水果刀二把（刀刃長度均約二十五公分），由張漢忠騎
    駕其所有車牌號碼ＮＨＯ─三０七號重型機車，後載乙○○共同前往臺南縣仁德
    鄉○○路○段二九五號甲○○所經營「朝順輪胎行」附近五十公尺處，趁甲○○
    一人獨自在該店內之際，推由乙○○頭戴銀灰色半罩式安全帽進入朝順輪胎行店
    內工作場所，佯裝問路，竟持上述預藏之水果刀一把，抵在甲○○之頸部，喝令
    甲○○將現金交出，而張漢忠於同一時間，亦持水果刀一把進入上址，並將該店
    鐵門關下，且以白色膠帶綑綁甲○○。其二人以上述強暴、脅迫之方法，至使甲
    ○○不能抗拒後，由乙○○搜括店內財物，共計得款現金新臺幣（下同）約八千
    元、郵局提款卡一張及行動電話一具，得手後二人騎乘前揭機車逃逸，並將上述
    水果刀二把及白色膠帶一綑丟棄於臺南縣仁德鄉保安工業區水溝內，另口罩二個
    及安全帽二頂亦由張漢忠隨手丟棄於住處附近垃圾桶。至於強盜所得之現金約八
    千元朋分花用，郵局提款卡由張漢忠分得，乙○○則分取行動電話一具，並向案
    外人吳瑞堂借用「0000000000號」門號使用，繼於九十一年一月中旬
    某日，將上開行動電話賣予不知情之吳志輝。嗣於九十一年二月二十一日十三時
    三十分許，在臺南市○○路○段四二０巷二四號前為警循線查獲乙○○，張漢忠
    則於同日二十一時五十分許，經警通知而到案說明。
二、案經甲○○訴請臺南縣警察局歸仁分局報告臺灣臺南地方法院檢察署檢察官偵查
    起訴。
      理      由
一、右揭事實業據上訴人即被告乙○○於警訊、偵查及原審本院審理中均坦承不諱，
    核與同案共犯張漢忠於警訊、偵查中及原審審理時所供述情節相符，亦與告訴人
    甲○○指訴內容合，並經證人吳瑞堂、周荷絜、吳志輝及陳慧敏於警詢中證述
    明確。復有被告乙○○強盜所得之行動電話通聯紀錄、現場照片五張附卷可稽。
    而被告乙○○拿水果刀抵住告訴人之頸部及被告張漢忠以白色膠帶綁住告訴人乙
    節，業據告訴人於警訊及原審審理時指訴明確，並為共犯被告二人所是認，足見
    被告前揭強暴、脅迫行為已達至使人不能抗拒之程度甚明。是被告乙○○自白犯
    罪，核與事實相符，應足採信。本件事證明確，被告強盜犯行，洵堪認定。
二、查被害人甲○○在臺南縣仁德鄉○○路○段二九五號甲○○所經營「朝順輪胎行
    」，係一鐵皮屋，僅有工作場所及倉庫，有卷附照片五張可按，其住家則在臺南
    仁德鄉○○村○○○街四六巷一號，有其設籍資料在卷可按，是本件案發時間，
    雖在午後八時許，依十二月份節氣，已經日沒，但朝順輪胎行非住宅，且該建築
    物亦無人所在，核非加重條件，合予敘明。
三、查被告行為後，懲治盜匪條例已於九十一年一月三十日公布廢止，而刑法第三百
    二十八條、第三百三十條，亦於同日修正公布，依中央法規標準法規定，自同年
    二月一日生效，其中修正後刑法第三百三十條第一項之法定刑為七年以上有期徒
    刑，與修正前之懲治盜匪條例第五條第一項第一款規定之法定刑無期徒刑或七年
    以上有期徒刑比較，以修正後之刑法規定有利於被告，依刑法第二條第一項前段
    規定，應適用裁判時即修正後刑法第三百三十條第一項論處。
四、按刀刃長約二十五公分之水果刀，客觀上具有危險性，足以傷害人之身體，顯為
    兇器之一種，被告乙○○與同案被告張漢忠二人意圖為自己不法之所有，分持上
    揭兇器水果刀各一把，以強暴、脅迫至使告訴人不能抗拒，而取其財物之行為，
    均係犯修正後刑法第三百三十條第一項加重強盜既遂罪。渠等就上揭犯行，有犯
    意之聯絡及行為之分擔，為共同正犯。
五、原審以被告罪證明確，因予適用刑法第二條第一項前段、第二十八條、第三百三
    十條第一項規定，並審酌被告年輕力盛，不思進取，竟結伴強盜財物，嚴重危害
    社會治安，惟念其犯罪動機，係因一時貪念，且犯罪後坦承犯行，堪有悔意等一
    切情狀，分別量處如主文所示之刑，以資儆懲。並敘明安全帽二頂、水果刀二把
    、口罩二個及膠帶一綑，雖係共同被告張漢忠所有，且係供犯罪所用或供犯罪預
    備之物，惟俱遭被告二人隨手丟棄於臺南縣仁德鄉保安工業區水溝內或被告張漢
    忠住處附近垃圾桶而未扣案，迄今尚未尋獲，應已滅失，爰均不另予宣告沒收。
    本院經核原判決認事用法，並無不合，量刑亦稱允當。上訴意旨，空言指摘原判
    決量刑過重，為無理由，應予駁回。
據上論斷，應依刑事訴訟法第三百六十八條，判決如主文。
本案經檢察官廖椿堅到庭執行職務。
中    華    民    國      九十一      年      八      月        六      日
                                  臺灣高等法院臺南分院刑事第一庭
                                      審判長法官  茆    臺    雲
                                            法官  董    武    全
                                            法官  李    文    福
右正本證明與原本無異。
如不服本判決，應於判決送達後十日內向本院提出上訴狀，其未敘述理由者並應於提
出上訴狀後十日內向本院補提理由書（應附繕本)。
                                      法院書記官  李    良    倩
中    華    民    國      九十一      年      八      月        七      日
附錄：本判決論罪法條
刑法第三百二十八條第一項：
  意圖為自己或第三人不法之所有，以強暴、脅迫、藥劑、催眠術或他法，至使不能
  抗拒，而取他人之物或使其交付者，為強盜罪，處五年以上有期徒刑。
刑法第三百三十條第一項：
  犯強盜罪而有第三百二十一條第一項各款情形之一者，處七年以上有期徒刑。
